【裁判字號】    88,交上易,246
【裁判日期】    890329
【裁判案由】    過失致死
【裁判全文】
臺灣高等法院高雄分院刑事判決          八十八年度交上易字第二四六號
    上訴人
    即被告  乙○○
    選任辯護人  楊四海
右上訴人因過失致死案件，不服臺灣屏東地方法院八十八年度交訴字第五九號中華民
國八十八年七月十六日第一審判決（起訴案號：臺灣屏東地方法院檢察署八十八年度
偵字第二０一八號），提起上訴，本院判決如左：
      主      文
上訴駁回。
      事實及理由
一、本案經本院審理結果，認第一審判決認事用法及量刑均無不當，應予維持，並引
    用第一審判決書記載之事實、證據及理由。（如附件）
二、本件車禍經本院送覆議結果，亦認「乙○○於夜間駕駛自小貨車，超速行駛未保
    持行車安全距離追撞前車，衍生連環肇事，為肇事原因。」此有臺灣省車輛行車
    事故覆議鑑定委員會八十九年三月一日府覆議字第八八一八八六號函一份附於本
    院卷內可稽，亦認被告乙○○應負本件車禍肇事之原因，被告辯稱：「董美妹就
    本件車禍之發生亦有過失」云云，顯與事實不符，核無足採。
三、原審因依刑法第二百七十六條第一項、罰金罰鍰提高標準條例第一條前段之規定
    ，並審酌被告犯罪之一切情狀，量處被告有期徒刑九月，認事用法，核無不合，
    量刑亦屬妥適。被告上訴意旨，以原審量刑過重，指摘原判決不當，為無理由，
    應予駁回。
據上論結，應依刑事訴訟法第三百六十八條、第三百七十三條，判決如主文。
本案經檢察官邱榮藏到庭執行職務。
中    華    民    國     八十九     年       三       月       二十九   日
                              臺灣高等法院高雄分院刑事第九庭
                                  審判長法官  張甲松
                                        法官  張盛喜
                                        法官  任森銓
右正本證甲與原本無異。
不得上訴。
                                      書記官  張文斌
中    華    民    國     八十九     年       三       月      三十一    日
附錄：本判決論罪科刑法條：
刑法第二百七十六條第一項
因過失致人於死者，處二年以下有期徒刑、拘役或二千元以下罰金。
                                                                        Ｆ
附件：
臺灣屏東地方法院刑事判決                          八十八年度交訴字第五九號
    公  訴  人  臺灣屏東地方法院檢察署檢察官
    被      告  乙○○  男三十九歲（民國○○○年○○月○日生）
                        住屏東縣恆春鎮○○里○○路七十九之二十四號
                        身分證統一編號：Ｔ一二六八一四五五號
右列被告因過失致死案件，經檢察官提起公訴（八十八年度偵字第二一八號），本
院判決如左：
    主  文
乙○○因過失致人於死，處有期徒刑玖月。
    事  實
一、乙○○於民國八十七年十二月二十日二十時三十五分許，駕駛牌號ＷＰ一一二二
    號自小貨車，沿枋山鄉○○○○路外側車道行駛，由屏東縣東港鎮往恆春方向行
    駛，行至該路與國中路有燈光號誌交岔路口值紅燈號誌，見有董美妹駕駛牌號Ｗ
    Ｏ一四○三號自小客貨車，因紅燈停於前，邱某本應注意及車前狀況，並遵守該
    路段行車時速依標誌限制最高為五十公里，及行車號誌為紅燈應暫停俟綠燈時再
    行前進，且按其情形，又無不能注意情事，乃竟疏於注意車前動態，及交通號誌
    ，而以時速七十公里之速度超速逕向前行，而煞車不及，致前方暫停之董車不及
    閃避車尾部左側受撞後，失控衝向台一線公路邊，適有宋甲立於台一線公路邊與
    友人交談，走避不及而遭撞及倒地，頭朝西側臥，頭部流血，顱骨骨折、腦挫傷
    ，經送醫急救延至八十七年十二月二十一日上午一時許不治死亡。
二、案經經屏東縣警察局枋寮分局報驗由臺灣屏東地方法院檢察署檢察官偵查起訴。
    理  由
一、訊據被告對於其駕駛號自小貨車於右揭交岔路口撞及董美妹駕駛自小貨車，又董
    美妹所駕駛自小貨車撞及被害人宋甲死亡之事實供承不諱，惟辯稱：係董美妹開
    的車，撞及係被害人伊有過失云云，經查被告先於於偵查中辯稱：當時伊經行車
    道係綠燈，董車自內側車道轉換至外側車道，伊煞車不及，車前中央位置撞及對
    方右車尾，伊方向盤打右，車子撞及國中路電線桿，車前擋風玻璃破掉，車前凹
    陷，人夾於車內，車体三面掉落，董車可能誤踩油門，向路邊方向衝去，伊時速
    七十公里左右等語，於本院審理時另稱：我撞到她時當時該交岔路口係綠燈，董
    美妹駕駛該自小客貨車停下來並沒有再走，我一到就亮綠燈我起初以為她會開，
    所以當她的車在動時我才開動（本院八十八年五月二十一日筆錄）云云，就董車
    究為靜止狀態或係自內側車道轉換至外側車道及其車行至交岔路口之號誌究為紅
    燈轉換為綠燈或一直為綠燈所述前後相互矛盾，又證人楊國龍證稱：當時在枋山
    鄉○○○路與國中路口，與死者聊天，伊等係站在屏鵝公路未到國中路之交岔路
    口前，係南下車道路旁，伊站在較靠北方向，死者站在較靠南方向，當時號誌係
    紅燈，突然﹁碰﹂一聲，伊轉過去時，車子就向伊等這邊衝過來，係董美妹開的
    車，撞及伊機車排氣管，伊被倒地之機車壓到，死者躺在距離伊往南二公尺鐵絲
    網處，頭朝西側躺等語，又證人董美妹亦證述：當時該交岔路口係紅燈，我車停
    下來，沒有幾秒鐘，就聽到﹁碰﹂一聲，有同方向車子撞及伊車尾，當時伊係停
    於交岔路口第一部車，伊當時經行外側車道，伊醒過來時，車子已過交岔路口，
    撞及路旁建築物圍牆，伊紅燈停下來時，係踩煞車，伊車後玻璃、板金、左側車
    窗玻璃、左車燈均壞掉等情，堪認被告係未注意交通號誌乃衝撞前車無疑，被告
    辯稱係董美妹開的車，撞及係被害人云云，顯非實在。並有道路交通事故調查報
    告表、現場照片八張在卷可稽。而宋甲確因車禍送醫延至八十七年十二月二十一
    日上午一時許不治死亡，業經檢察官率同法醫師相驗屬實，有相驗屍體證甲書、
    勘驗筆錄、驗斷書及相驗照片六張附卷足據。本件被害人之死亡係因被告之行為
    所致，已極甲確。
三、按又在市區道路行車速度應依標誌之規定，及駕駛人應注意車前狀況，並隨時採
    取必要之安全措施，又行駛至交叉路口其行進應遵守燈光號誌，道路交通安全規
    則第九十三條第一項前段、第九十四條第三項及第一百零二條第一項第一款前段
    分別定有甲文。此乃被告應注意並能注意之事項，本件被告行經行車時速依標誌
    限制最高為五十公里之上址仍以時速七十公里速度超速行車，復未警戒車前，採
    取適當之安全措施，且未依行車標誌之規定暫停，是其顯有違上開規則至甲，復
    依肇事時之天氣為晴天、夜間有路燈之照甲設備、道路為直路、路面無缺陷亦無
    障礙物、視距亦屬良好等情，且依上開主客觀情形，被告顯無不能注意之情事，
    竟疏未注意及此，其顯有應注意能注意而不注意之過失責任，況本件經送鑑定結
    果亦同認：「一、乙○○駕駛小貨車超速行駛未保持安全距離追撞前車為肇事原
    因，董美妹無肇事因素。」此有台灣省高屏澎區車輛行車事故鑑定委員會高屏澎
    鑑字第一九三三號鑑定意見書一件在卷可參，此為鑑定機關本諸專業智識及經驗
    所得之結論，自可採信，益證被告確有過失責任，又本件被害人之死亡係因被告
    之過失行為所致，二者間復有相當因果關係，事證甲確，被告犯行應堪認定。
三、本件被告駕駛自用小客車肇事致人於死，核其所為係犯刑法第二百七十六條第一
    項之過失致人於死罪。爰審酌被告犯罪之動機、目的、手段，犯罪時所受之刺激
    及其品性、生活狀況、智識程度、犯罪所生之損害，及犯罪後態度等一切情狀量
    處如主文所示之刑。
據上論斷，應依刑事訴訟法第二百九十九條第一項前段，刑法二百七十六條第一項、
罰金罰鍰提高標準條例第一條前段，判決如主文。
本案經檢察官潘國威到庭執行職務。
中      華      民      國      八十八      年      七      月    十六  日
                                      臺灣屏東地方法院刑事第一庭
                                          法  官   羅  心  芳
右正本證甲與原本無異。
對於本判決如有不服應於收受送達後十日內向本院提出上訴書狀上訴於台灣高等法院
高雄分院並按他造當事人之人數附具繕本。
                                          書記官   張  福  山
中      華      民      國      八十八      年      七      月    十六  日
附錄本判決論罪之法條：
刑法二百七十六條第一項
因過失致人於死者，處二年以下有期徒刑、拘役或二千元以下罰金。


司法院資訊處製作；財團法人民間司法改革基金會備份。
